臺灣嘉義地方法院民事判決　　　　　　　 99年度訴字第212號
原　　　告　蔡盛仁
　　　　　　蔡盛志
　　　　　　蔡盛杰
　　　　　　蔡麗君
　　　　　　蔡麗弘
兼前列共同
訴訟代理人　蔡盛文
原　　　告　蔡盛夫
原　　　告　蔡長崑
　　　　　　蔡明欣
兼前列二人
訴訟代理人　蔡明鴻
上列一人
訴訟代理人　汪玉蓮律師
複代理人　　汪銀夏
原　　　告　蔡崇賢
　　　　　　蔡正仁
　　　　　　蔡妃珠
　　　　　　蔡雅玲
　　　　　　林玉英
　　　　　　蔡雅蓮
　　　　　　蔡雅瑾
兼前列六人
訴訟代理人　蔡正文
原　　　告　蔡勝宇
上列一人
法定代理人　黃明霞
參　加　人　嘉義區漁會
法定代理人　林水樹
訴訟代理人　曾芳樑
被　　　告　李清泰
　　　　　　蕭世凱
　　　　　　蔡張密
上列一人
訴訟代理人　蔡文超
被　　　告　林廷隆
訴訟代理人　林香吟
被　　　告　蔡榮潭
訴訟代理人　蔡秋金
被　　　告　蔡崇豐
　　　　　　蔡崇溪
　　　　　　蔡長欽
　　　　　　蔡照雄
　　　　　　蔡崇郎
　　　　　　蔡王秀
　　　　　　　　　　　　20號
兼上列二人
訴訟代理人　蔡崇條
被　　　告　蔡崇甲
　　　　　　蔡崇生
　　　　　　蔡崇興
　　　　　　蔡崇田
　　　　　　蔡齡珠
　　　　　　　　　　　　號11樓之17
　　　　　　蔡志鴻
被　　　告　蔡炎山（即被繼承人蔡玉嘴之繼承人）
　　　　　　蔡茂松（即被繼承人蔡玉嘴之繼承人）
　　　　　　蔡炎然（即被繼承人蔡玉嘴之繼承人）
　　　　　　　　　　　　號6樓
　　　　　　吳蔡秀琴（即被繼承人蔡玉嘴之繼承人）
　　　　　　黃英雄（即被繼承人蔡玉嘴之繼承人）
　　　　　　黃英偉（即被繼承人蔡玉嘴之繼承人）
　　　　　　　　　　　　5號
　　　　　　黃英智（即被繼承人蔡玉嘴之繼承人）
　　　　　　　　　　　　21號
　　　　　　黃惠英（即被繼承人蔡玉嘴之繼承人）
　　　　　　　　　　　　18號3樓
　　　　　　黃惠貞（即被繼承人蔡玉嘴之繼承人）
兼前列七人
訴訟代理人　黃英博（即被繼承人蔡玉嘴之繼承人）
　　　　　　蔡黃彩雲
　　　　　　　　　　　　巷15號6樓
　　　　　　蔡慧璉
　　　　　　　　　　　　之1號9樓
　　　　　　蔡志斌
　　　　　　　　　　　　巷15號6樓
　　　　　　蔡怡秀
　　　　　　　　　　　　巷7號5樓
　　　　　　邱芳竹
　　　　　　　　　　　　170巷30弄4號
　　　　　　邱豐松
　　　　　　邱鴻政
　　　　　　　　　　　　 473巷28號
　　　　　　黃邱金治
　　　　　　蕭邱金枝
　　　　　　　　　　　　20號
　　　　　　黃邱金暖
　　　　　　　　　　　　 758巷5號
　　　　　　曾蔡市
　　　　　　　　　　　　段515巷3弄9號2樓
　　　　　　邱豐
　　　　　　　　　　　　巷16弄4號
　　　　　　王蔡美月
　　　　　　　　　　　　 683號
上列當事人間分割共有物事件，本院於民國100年11月23日言詞
辯論終結，判決如下：
    主    文
一、被告蔡王秀、蔡崇條、蔡齡珠應就被繼承人蔡長壬所遺坐落
    嘉義縣布袋鎮○○段二五四地號土地，地目建，面積二三平
    方公尺，權利範圍七二０分之二十一、同段二五五地號之土
    地，地目建，面積二八一點０一平方公尺，權利範圍二一六
    ０分之二十一，辦理繼承登記。
二、被告邱芳竹、邱豐、邱豐松、邱鴻政、黃邱金治、蕭邱金
    枝、黃邱金暖、蔡崇條、蔡齡珠、蔡照雄、蔡黃彩雲、蔡慧
    璉、蔡志斌、蔡怡秀、蔡志鴻、蔡崇郎、蔡崇甲、蔡崇生、
    蔡長欽、王蔡美月、曾蔡市應就被繼承人蔡長安所遺坐落嘉
    義縣布袋鎮○○段二五四地號土地，地目建，面積二三平方
    公尺、同段二五五地號之土地，地目建，面積二八一點０一
    平方公尺，權利範圍均為二四０分之七，辦理繼承登記。
三、被告蔡炎山、蔡炎然、蔡茂松、吳蔡秀琴、黃英雄、黃英博
    、黃英偉、黃英智、黃惠英、黃惠貞應就被繼承人蔡玉嘴所
    遺坐落嘉義縣布袋鎮○○段二五四地號土地，地目建，面積
    二三平方公尺、同段二五五地號之土地，地目建，面積二八
    一點０一平方公尺，權利範圍均為六０分之七，辦理繼承登
    記。
四、兩造坐落於嘉義縣布袋鎮○○段二五四地號，地目建，面積
    二三平方公尺土地，應分割為如附圖（即嘉義縣朴子地政事
    務所一百年四月十五日複丈成果圖，下同）及附表一所示，
    編號甲"部分面積０點九八平方公尺土地，分歸原告等共同
    取得，並按原應有比例部分保持共有；編號辛'部分面積二
    二點０二平方公尺土地分歸被告蔡王秀、蔡崇條、蔡齡珠、
    蔡長欽、邱芳竹、邱豐、邱豐松、邱鴻政、黃邱金治、蕭
    邱金枝、黃邱金暖、蔡崇條、蔡齡珠、蔡照雄、蔡崇郎、蔡
    崇甲、蔡崇生、王蔡美月、蔡黃彩雲、蔡慧璉、蔡志斌、蔡
    怡秀、蔡志鴻、曾蔡市、蔡照雄、蔡崇郎、蔡崇甲、蔡崇生
    、蔡崇溪、蔡崇興、蔡炎山、蔡炎然、蔡茂松、吳蔡秀琴，
    黃英雄、黃英博、黃英偉、黃英智、黃惠英、黃惠貞、蔡崇
    田等人共同取得，並按原應有比例部分保持共有。
五、兩造坐落嘉義縣布袋鎮○○段二五五地號，地目建，面積二
    八一點０一平方公尺土地，應分割為如附圖及附表二所示，
    編號甲'部分面積四二點０一平方公尺土地，分歸原告等共
    同取得，並按原應有比例部分保持共有；編號乙'部分面積
    一一點九七平方公尺土地分歸被告蔡崇豐取得；編號丙'部
    分面積一二點二四平方公尺土地分歸被告蔡榮潭取得；編號
    丁'部分面積一二點０二平方公尺土地分歸被告林廷隆取得
    ；編號戊'部分面積二九點三七平方公尺土地分歸被告蔡張
    密取得；編號己'部分面積一六點九八平方公尺土地分歸被
    告蕭世凱取得；編號庚'部分面積四四點五七平方公尺土地
    分歸被告李清泰取得；編號辛部分面積一一一點八五平方公
    尺土地分歸被告蔡王秀、蔡崇條、蔡齡珠、蔡長欽、邱芳竹
    、邱豐、邱豐松、邱鴻政、黃邱金治、蕭邱金枝、黃邱金
    暖、蔡崇條、蔡齡珠、蔡照雄、蔡崇郎、蔡崇甲、蔡崇生、
    王蔡美月、蔡黃彩雲、蔡慧璉、蔡志斌、蔡怡秀、蔡志鴻、
    曾蔡市、蔡照雄、蔡崇郎、蔡崇甲、蔡崇生、蔡崇溪、蔡崇
    興、蔡炎山、蔡炎然、蔡茂松、吳蔡秀琴，黃英雄、黃英博
    、黃英偉、黃英智、黃惠英、黃惠貞、蔡崇田等人共同取得
    ，並按原應有比例部分保持共有。
六、兩造坐落嘉義縣布袋鎮○○段二六０地號，地目建，面積一
    ０三點八０平方公尺土地，應分割為如附圖及附表三所示，
    編號丁"部分面積一二點九七平方公尺土地分歸被告林廷隆
    取得；編號戊部分面積四一點八七平方公尺土地分歸被告蔡
    張密取得；編號己部分面積一八點一一平方公尺土地分歸被
    告蕭世凱取得；編號庚部分面積三０點八五平方公尺土地分
    歸被告李清泰取得。
七、兩造坐落嘉義縣布袋鎮○○段二六五地號，地目建，面積一
    一三點一三平方公尺土地，應分割為如附圖及附表四所示，
    編號甲部分面積四七點三四平方公尺土地，分歸原告等共同
    取得，並按原應有比例部分保持共有；編號乙部分面積三一
    點五０平方公尺土地分歸被告蔡崇豐取得；編號丙部分面積
    二五點六七平方公尺土地分歸被告蔡榮潭取得；編號丁部分
    面積八點六二平方公尺土地分歸被告林廷隆取得。
八、被告蔡榮潭、蔡張密、蕭世凱、李清泰分別依序補償原告及
    被告蔡崇豐等人如附表五所示之金額。
九、訴訟費用由兩造按如附表六所示原應有部分比例負擔。
    事實及理由
甲、程序部分：
壹、按訴狀送達後，原告不得將原訴變更或追加他訴，但訴訟標
    的對於數人必須合一確定時，追加其原非當事人之人為當事
    人者，不在此限，民事訴訟法第255條第1項第5款定有明文
    。經查，原告起訴之被告原為李清泰等7人，嗣以書狀追加
    蔡長欽、蔡照雄、蔡崇郎、蔡崇甲、蔡崇生、蔡崇興、蔡玉
    嘴、蔡長壬及蔡長安為被告，惟蔡玉嘴、蔡長壬、蔡長安均
    已死亡，復追加其等之繼承人即邱芳竹、邱豐、邱豐松、
    邱鴻政、黃邱金治、蕭邱金枝、黃邱金暖、蔡王秀、蔡崇條
    、蔡齡珠、蔡照雄、蔡黃彩雲、蔡慧璉、蔡志斌、蔡怡秀、
    蔡志鴻、蔡崇郎、蔡崇甲、蔡崇生、蔡長欽、王蔡美月、曾
    蔡市、蔡炎山、蔡炎然、蔡茂松、吳蔡秀琴、黃英雄、黃英
    博、黃英偉、黃英智、黃惠英、黃惠貞等為被告，並追加前
    揭蔡玉嘴、蔡長壬、蔡長安之繼承人應為繼承登記之聲明，
    於法並無不合，應予准許。又原告訴請分割共有物，參加人
    嘉義區漁會為坐落嘉義縣布袋鎮○○段255地號土地之抵押
    權人（設定義務人為被告蔡崇溪），此有土地登記謄本可憑
    （見本院卷一第80頁），就該土地之分割，其聲明參加訴訟
    ，，依民法第824條之1第第2項規定，其抵押權利不因共有
    物之分割而受影響，該255地號土地上之抵押權人應轉載於
    抵押人所分得之部分（含補償金），併此敘明。
貳、又訴外人蔡崇聖於民國99年1月31日死亡，已由原告蔡勝宇
    承受訴訟，並辦理土地所有權繼承登記，有原告提出之繼承
    系統表、戶籍謄本及土地登記謄本等在卷可稽（見本院卷二
    第151、199、216、217頁），核無不合。
參、本件除被告蔡張密、蔡崇甲、蔡崇生、蔡崇條、黃英博及邱
    豐外，其餘被告均經合法通知，未於最後言詞辯論期日到
    場，核無民事訴訟法第386條各款所列情形，爰依原告聲請
    由一造辯論而為判決。
乙、實體部分：
壹、原告起訴主張：
一、緣坐落嘉義縣布袋鎮○○段254地號土地，地目建、面積23
    平方公尺，為原告與訴外人蔡長壬（業已過世，繼承人為被
    告蔡王秀、蔡崇條、蔡齡珠，下同）、被告蔡長欽、訴外人
    蔡長安（業已過世，繼承人為被告邱芳竹、邱豐、邱豐松
    、邱鴻政、黃邱金治、蕭邱金枝、黃邱金暖、蔡崇條、蔡齡
    珠、蔡照雄、蔡黃彩雲、蔡慧璉、蔡志斌、蔡怡秀、蔡志鴻
    、蔡崇郎、蔡崇甲、蔡崇生、蔡長欽、王蔡美月、曾蔡市，
    下同）、被告蔡張密、蔡榮潭、蔡照雄、蔡崇郎、蔡崇甲、
    蔡崇生、蔡崇溪、蔡崇興、蔡崇豐、李清泰、訴外人蔡玉嘴
    （業已過世，繼承人為被告蔡炎山、蔡炎然、蔡茂松、吳蔡
    秀琴、黃英雄、黃英博、黃英偉、黃英智、黃惠英、黃惠貞
    ，下同）、被告蔡志鴻、林廷隆、蔡崇田所共有；同段255
    地號土地，地目建、面積281.01平方公尺，為原告與訴外人
    即被繼承人蔡玉嘴、蔡長壬及被告蔡長欽、訴外人即被繼承
    人蔡長安與被告蔡張密、蔡榮潭、蔡照雄、蔡崇郎、蔡崇甲
    、蔡崇生、蔡崇溪、蔡崇興、蔡崇豐、蔡長崑、李清泰、蕭
    世凱、蔡志鴻、林廷隆、蔡崇田所共有；同段260地號土地
    ，地目建、面積103.8平方公尺，為原告與被告蔡張密、蔡
    榮潭、蕭世凱、蔡崇豐、李清泰、林廷隆共有；同段265地
    號土地，地目建、面積113.13平方公尺，為原告與被告蔡張
    密、蔡榮潭、蕭世凱、蔡崇豐、李清泰、林廷隆共有。而原
    告所有之不動產，位在嘉義縣布袋鎮○○路203號址，為長
    方形門面，寬逾9公尺、長約12公尺，嗣因子孫均到外地發
    展，加上道路拓寬（削減約4公尺），房屋遭拆除成為空地
    ，因同段4筆土地（下稱系爭土地）為共有土地，共有狀況
    已如前述。然被告蔡崇溪就同段265地號土地並無所有權，
    卻於屋旁設置矮牆、裝置冷氣管架及雜物等，被告蔡崇豐於
    於道路拓寬後，重建房屋歪入原告原有土地上，致使原告原
    本長方地形遭破壞殆盡，被告蔡張密就系爭4筆土地之權利
    範圍共44.82平方公尺，其占用面積超過25.985平方公尺，
    而共有人以為先蓋屋者為優，不顧原告權利，亦不依共有人
    應有部分擴建，致原告土地被削減甚多，爰訴請分割系爭共
    有土地，並參酌祖先淵源及使用情形，應將原告、被告蔡崇
    溪家族，分割成一單位體系；而被告蔡榮潭、林廷隆、蔡張
    密與被告蕭世凱、李清泰則因建築物、土地使用現況，被告
    蔡張密、蕭世凱逾越其應有部分，而有向共有人購買土地之
    虞，應將被告蔡榮潭、林廷隆、蔡張密與被告蕭世凱、李清
    泰分別相鄰分割，依原告所提如附圖所示之分割方案，因系
    爭260、265地號土地相毗鄰，共有人均屬相同，應准予合併
    分割，而前揭分割方案，係斟酌各共有人之利害關係及使用
    情形，雖系爭255、260、265地號土地部分共有人分配不足
    ，部分共有人所取得面積多出其原有持分面積，另系爭第25
    4地號土地被告蔡榮豐、蔡榮潭、林廷隆、蔡張密、李清泰
    等人未受分配土地，然得依民法第824條第3項規定及最高法
    院85年臺上字第2676號判例意旨，經鑑價為金錢補償等語，
    並聲明：如主文第一至七項所示。
二、對被告抗辯所為之陳述略以：又原告所提分割方案，係斟酌
    各共有人之利害關係及使用情形，雖系爭260地號、265地號
    、255地號土地，共有人分配不足，部分共有人所取得面積
    多出其原有持分之面積，另同段254地號土地，被告蔡崇豐
    、蔡榮潭、林廷隆、蔡張密、李清泰等人未受分配土地，而
    本件土地所為之分割方案，係斟酌各共有人之利害關係及實
    際使用情形，其有不能按其應有部分受分配情形，有以金錢
    找補之必要。再者，被告蔡張密所提分割方案，主張系爭25
    5、260、265地號等3筆土地合併分割，然其未能證明「各不
    動產應有部分過半數共有人之同意」即逕行主張合併分割，
    未符民法第824條第6項之規定，而被告蔡張密主張同段254
    地號土地，由原告與被告蔡崇溪等29人之兩個不同家族，共
    同取得並按原應有比例部分保持共有，將導致該不動產共有
    之狀態將永無消滅之可能，與分割共有物之立法精神有悖。
    是以，被告蔡張密所主張之分割方案不可行。再者，系爭土
    地共有人多達60人，尚有部分共有人未辦理繼承登記，自無
    法協議，且本件亦因調解不成始進入訟訟程序。甚者，本件
    不論是原告或被告均因系爭土地之分割而互蒙其利，故被告
    蔡張密主張訴訟費用應由原告負擔，實不洽當。又依鑑價報
    告所示，雖原告受補差價未達公告現值一倍半之本值，對原
    告至為不利，但原告仍尊重專業之協助，但原告分配後土地
    變成畸形地，亦與土地原完整性差距甚大。
貳、被告方面：
一、被告蔡張密則以：
  (一)因本件有其歷史一貫性與緣故性，於63年前，除被告李清泰
    之父李度外，為原告與被告蔡張密之父、公執輩同胞親兄弟
    ，分家產各據一方，面臨最佳情況，默認每一分割體系，就
    其目前臨太平路道路面為主，嗣於40年12月26日至65年4 月
    13日期間，皆以各間店面買賣，自50年代以來皆如此，除於
    65年3月1日起原告繼承外，被告蔡張密就系爭土地應有部分
    亦係買自父親即訴外人蔡如竹，於65年後即未再變動，兩造
    間早有不成文默契，系爭土地亦經多次買賣，自不許片面毀
    諾妄加任意分割。目前現狀亦合乎當時實情及目前時宜，且
    坐落系爭地段255、260地號土地上房屋，係以鋼筋混凝土建
    造，係經父、公執輩及被告同意，並經嘉義縣政府建設局核
    發使用執照，被告蔡張密拆除不易，為兼顧使用現況及各共
    有人利益，依各自現有房地整體性完整為宜，即現有被告7
    分之8房屋使用人，加8分之1空地，分八大地號由原告、被
    告蔡崇溪家族、蔡崇豐、蔡榮潭、林廷隆、蔡張密、蕭世凱
    及李清泰自有，分割後建物如超出兩造原應有部分範圍，則
    多退少補，較符公允原則，且原告方案附圖所示編號戊、丁
    間21公分巷道，長9公尺亦應測量並予分割。
  (二)又被告蔡張密之建物如有超出應有部分，願以地易地方式為
    之，因被告土地緊鄰訴外人蔡文超、蔡文豪及蔡文章，願以
    其等所有同段253或251地號土地之相當土地交換。再者，被
    告蔡張密與林廷隆之土地差額，因被告林廷隆於同段258地
    號土地上亦有房屋，故被告二人間土地糾葛可自行解決，且
    被告蔡張密、林廷隆間相互建築合約書，亦經原告之叔父蔡
    長換同意見證，原告並無拆除被告蔡張密房屋之理由。又其
    他共有人超過土地持分，屬房屋後半段，價值已低，能以接
    壤同段256地號土地之公告現值補償，或以地易地之方式為
    之。再者，原告未依土地法第34條之1之規定，先向該管直
    轄市、縣（市）地政機關申請調處，而逕向法院起訴，增加
    訟累，訴訟費用應由原告負擔。
  (三)再者，分割共有物應綜合考量各共有人間之公平性，共有土
    地利用上的經濟性，共有物的使用現狀，共有人間之利害關
    係，共有人的意願及分割後共有物的利用價值。是以，被告
    蔡張密主張將系爭260、265、255地號土地以原物分割方式
    合併分割，同段254地號土地如以各共有人之應有部分予以
    細分，則各共有人所分得之土地將過於狹小，而難以利用，
    其利用價值必然減損，為免土地細分到無法利用，而能使土
    地經濟效益大幅提高，則將系爭土地分割予原告及被告蔡崇
    溪等29人共同取得，並按原應有部分比例保持共有，其他被
    告以價金補償較屬適當。又同段255地號土地如逕為原物分
    割，抵押權應於分割後轉載至被告蔡崇溪分得之土地上，以
    免嚴重影響其餘共有人之利益。
  (四)又委託鑑價應本於公正客觀之立場，觀諸鑑價所參酌之項目
    ，如土地使用分區、交易情形、新建工程、售價與成交價之
    差距及地區未來潛力等，鑑價結果出入極大。系爭地段4小
    塊土地，鑑價費用高達新臺幣（下同）12萬元，與臺灣臺南
    地方法院98南院祥字第78289號中27筆土地，鑑價費用僅1萬
    9100元相較，實屬過高，且數據錯誤，忽略大環境已變動，
    小環境亦變差之情形，且區段地價之依據，應依政府機關公
    信力數據為準，如法院法拍資訊、內政部地政司房價房地產
    交易價格簡訊查詢結果等，此鑑價報告實不足採。再者，依
    鑑價報告，就系爭地段4筆土地每平方公尺之價值，應考量
    買賣雙方對土地價格磋商達成之均衡價格，且就嘉義縣布袋
    鎮而言，每坪13萬3320元之土地價格實屬過高，經被告蔡張
    密詢附近承租人，嘉義縣布袋鎮○○路165號係出租做為藥
    房，土地租金每月每坪550元，同路段236號租金每月每坪約
    400元，實不知估價報告每月每坪500元，如何計算？再以鑑
    價報告收益價格試算，收益價格應為每坪6萬7000元，鑑價
    報告之數據，顯不合常理。再者，鑑價報告為評估布袋鎮○
    ○路192號之公告現值及買賣之事實，僅一街之隔，土地價
    值即有每坪2萬4375元與4萬2250元、4萬0625元之差距？且
    依朴子地政事務所現今之公告現值，系爭260、265地號評估
    地價為每平方公尺4萬2250元、同段255地號評估地價為每平
    方公尺6萬060  0元、同段254地號土地評估地價每平方公尺
    為7900元，呈現1比0.48比0.19，而鑑價報告卻以1比0.85比
    0.7之比例計算，並不合理，而鑑價報告將系爭4筆土地分4
    種均低於4萬元之地價，而太平路136、236號址，卻皆以4萬
    元核算，顯係自相矛盾，足證該鑑定報告不可採。
二、兼訴訟代理人黃英博則以：律師費用不應由被告負擔，應由
    有爭執之當事人負擔。
三、其餘被告經合法通知，均未於言詞辯論期日到場，或雖有到
    場，惟亦未提出書狀或作何聲明、陳述。
參、參加人則主張：本件分割對債權的完整性不能破壞，要保持
    房屋的完整性。
肆、按「各共有人，除法令另有規定外，得隨時請求分割共有物
    。但因物之使用目的不能分割或契約訂有不分割之期限者，
    不在此限。」、「共有物之分割，依共有人協議之方法行之
    。分割之方法不能協議決定，或於協議決定後因消滅時效完
    成經共有人拒絕履行者，法院得因任何共有人之請求，命為
    下列之分配：一、以原物分配於各共有人。但各共有人均受
    原物之分配顯有困難者，得將原物分配於部分共有人。二、
    原物分配顯有困難時，得變賣共有物，以價金分配於各共有
    人；或以原物之一部分分配於各共有人，他部分變賣，以價
    金分配於各共有人。以原物為分配時，如共有人中有未受分
    配，或不能按其應有部分受分配者，得以金錢補償之。以原
    物為分配時，因共有人之利益或其他必要情形，得就共有物
    之一部分仍維持共有。共有人相同之數不動產，除法令另有
    規定外，共有人得請求合併分割。共有人部分相同之相鄰數
    不動產，各該不動產均具應有部分之共有人，經各不動產應
    有部分過半數共有人之同意，得適用前項規定，請求合併分
    割。但法院認合併分割為不適當者，仍分別分割之。變賣共
    有物時，除買受人為共有人外，共有人有依相同條件優先承
    買之權，有二人以上願優先承買者，以抽籤定之。」民法第
    823 條第1 項、第824 條分別定有明文。經查，原告主張系
    爭254、255、260、265地號土地各為如附圖所示之兩造共有
    ，土地共有人間並未訂有不分割之契約，系爭土地亦無因使
    用目的而不能分割之情事，且共有人間就分割復未能達成協
    議等情，已據提出土地登記謄本、地籍圖謄本、繼承系統表
    及戶籍謄本等件為證（見本院卷一第13至89頁、卷二第146
    至164、176至218頁、卷三第55至72頁），復為被告所不爭
    執，應堪採信。是以，原告請求裁判分割，於法有據。
伍、次按「因繼承、強制執行、徵收、法院之判決或其他非因法
    律行為，於登記前已取得不動產物權者，應經登記，始得處
    分其物權。」民法第759 條定有明文。故不動產之共有人中
    有人死亡時，於其繼承人未為繼承登記以前，固不得分割該
    共有之不動產。但若於分割共有物之訴訟中，請求該繼承人
    辦理繼承登記，並合併對該繼承人及其餘共有人為分割共有
    物之請求，則向為實務所允許，此有最高法院69年台上字第
    1012號判例要旨可資參照。經查，系爭土地原共有人或繼承
    人蔡玉嘴、蔡長壬、蔡長安均已過世，其等之繼承人均未就
    其等之被繼承人所遺系爭土地所有權應有部分辦理繼承登記
    ，此有繼承系統表、土地登記謄本及戶籍謄本可稽。從而，
    原告請求如主文所示之被告等就系爭土地所有權應有部分各
    辦理繼承登記，為有理由，應予准許。
陸、復按法院為裁判分割前，應審酌當事人之聲明、應有部分之
    比例與實際是否相當、共有物之客觀情狀、性質、價格與經
    濟價值、各共有人間之經濟利益及主觀因素與使用現狀、利
    害關係等為適當分配，並維持全體共有人之公平為綜合判斷
    。經查：
一、系爭254地號土地，地目建、面積23平方公尺；系爭255地號
    土地，地目建、面積281.01平方公尺；系爭260地號土地，
    地目建、面積103.8平方公尺；系爭265地號土地，地目建、
    面積113.13平方公尺，均屬都市計畫法所規定之都市土地，
    其中系爭254地號土地使用分區編定為「第一種住宅區」，
    系爭255、260、265地號土地為「商業區」，而系爭254地號
    土地與系爭255地號土地因使用分區不同，而不得合併分割
    ，此有土地登記謄本、嘉義縣朴子地政事務所、嘉義縣布袋
    鎮公所函文附卷可憑（見本院卷一第147、150頁，卷二第14
    0頁）；又系爭土地面臨布袋鎮○○路，屬布袋都市計畫區
    ○○○路段現為傳統市場聚集擺攤之處，白天早上商業效能
    條件較佳，整體商業機能普通，但根據嘉義縣政府申請「振
    興經濟擴大公共建設投資計畫」之「傳統零售市場更新改善
    計畫」，布袋鎮興中公有零售市場新建案預計100年底將遷
    移至東側400公尺之太平路上之興中公有零售市場，而系爭
    土地地形呈不規則狀，土地上有鋼筋混凝土造、加強磚造透
    天建物數棟或磚木造平房、空地，西側鄰後寮路，東邊可往
    鎮公所等使用現況，已據本院勘驗現場查證屬實，並有現場
    照片、複丈成果圖、勘驗筆錄、元一不動產估價師事務所估
    價報告書內附勘估標的位置圖等、及被告蔡張密提出之經濟
    部函文影本附卷可稽（見本院卷一第154至156、211頁、卷
    三第214頁、卷四第141至156頁）。
二、次查，原告主張按如附圖所示（即嘉義縣朴子地政事務所99
    年4月15日土地複丈成果圖）分割方案為分割，就系爭260、
    265地號土地相毗鄰，共有人均屬相同，應以合併分割，並
    斟酌各共有人之利害關係及使用情形，雖系爭255、260、26
    5地號土地部分共有人分配不足，部分共有人所取得面積多
    出其原有持分面積，另系爭254地號土地被告蔡榮豐、蔡榮
    潭、林廷隆、蔡張密、李清泰等人未受分配土地，然得予以
    鑑價為金錢補償等語。本院考量系爭260、265地號土地相毗
    鄰，共有人均屬相同，應以合併分割，以提供土地之整體使
    用效益，而系爭254地號土地面積狹小，其上有被告蔡崇溪
    等之鋼筋混凝土造三層建物，已由原告蔡長崑、被告蔡崇溪
    等人各取得如附圖所示部分，以盡量保留該目前居住之建物
    ，至於系爭255地號土地，其上有被告蔡崇溪、蔡榮潭、林
    廷隆、蔡張密、蕭世凱、李清泰等二層或三層建物、磚木造
    平房等建物，已由被告蔡崇溪、蔡榮潭、林廷隆、蔡張密、
    蕭世凱、李清泰等與被告蔡崇田等12人及原告等人取得，並
    各如附圖所示部分，單獨取得或保持共有；另就系爭260、2
    65地號土地，其上有被告蔡崇豐、蔡榮潭、林廷隆、蔡張密
    、蕭世凱、李清泰等人之樓房、磚木造平房等建物，亦由原
    告等與被告蔡榮豐、蔡榮潭、林廷隆、蔡張密、蕭世凱、李
    清泰等如附圖所示部分各分配取得或各保持共有，均盡量保
    留該目前居住之建物，並得利用原有面臨前述道路或巷道而
    通行，有利於土地之利用，此有前述地政事務所複丈成果圖
    可按。再者，本件除前述到場被告蔡張密、兼訴訟代理人及
    參加人等有前揭意見外，其餘被告就此分割方案，則未為反
    對或到場爭執。
三、另被告蔡張密主張將系爭260、265、255地號土地以原物分
    割方式合併分割乙節。惟按系爭土地雖均屬建地目，屬都市
    計畫法所規定之都市土地，其中系爭254地號土地使用分區
    編定為「第一種住宅區」，系爭255、260、265地號土地為
    「商業區」，而系爭254地號土地與系爭255地號土地因使用
    分區不同，而不得合併分割，已詳見上述，而系爭255地號
    土地與系爭260、265地號土地共有人並非相同，復未取得各
    該土地應有部分過半數共有人之同意，自與前揭規定不符，
    而無合併分割之適用。
四、末查，本院考量系爭土地上現有道路或原有巷道之使用現況
    ，及系爭土地之共有情形、使用區分，與部分共有人可分得
    之土地面積較小，如將土地均予分配為單獨所有，將造成系
    爭土地之細分，無法發揮其經濟效用，有礙社會經濟之發展
    。是以，本件既有各共有人均受原物分配顯有困難，自得依
    首揭法條規定，得就共有物之一部分仍維持共有，由兩造按
    原應有部分比例保持共有。綜上各情，本院審酌系爭土地之
    地形、面積、使用現況、兩造應有部分比例所占之面積、現
    有建物坐落之位置及面積、土地面臨道路情況、分割後之各
    筆土地地形尚屬完整，並兼顧各共有人分得部分之通行便利
    及土地整體利用經濟效益等一切情狀，認如附圖及附表一至
    四所示之方案分割，符合系爭土地分割之整體效益及共有人
    全體之利益，應屬適當。
五、復按，以原物為分配時，如共有人中有未受分配，或不能按
    其應有部分受分配者，得以金錢補償之，民法第824 條第3
    項亦有規定。系爭土地分割後，因部分共有人應受分配面積
    有所調整，且各共有人受配土地之臨路條件不同，故分割後
    各共有人受分配之土地，其價格應不相當，宜以金錢互為補
    償。經查：本件被告蔡張密雖同意附圖所示之分割方案，但
    抗辯依鑑價補償之金額過高，鑑價費用實屬過高，且數據錯
    誤，忽略大環境已變動，小環境亦變差之情形，且區段地價
    之依據，應依政府機關公信力數據為準，如法院法拍資訊、
    內政部地政司房價房地產交易價格簡訊查詢結果等，此鑑價
    報告實不足採，而估價報告之數據，顯不合常理，且與附近
    土地價值評估並不合理，顯係自相矛盾，足證該鑑定報告不
    可採等前詞。惟查：
  (一)系爭土地之鑑價補償，係依被告蔡張密所陳稱排除原告所指
    定者（亞聯不動產估價師事務所）外，經原告與被告蔡張密
    同意由本院囑託嘉義縣市不動產鑑定聯誼會指派，經該會指
    定由「元一不動產產估價師事務所」鑑價，此已據原告與被
    告蔡張密陳述在卷，並有原告之陳報狀及本院函文附卷、不
    動產估價報告書可稽（見本院卷三第54、233、242頁）。而
    系爭土地計有4筆並涉及數十位共有人之分配，估價師係遵
    循內政部訂定之不動產估價師法、不動產估價技術規則相關
    規定及國內外不動產估價理論，提供專業判斷分析，並無個
    人私利與偏見，已據該估價師事務所於100年9月30日以100
    年元估字第YF1006007號函闡述在卷（見本院卷四第75頁）
    。又就系爭土地（勘估標的）價格形成之主要因素分析，依
    一般因素分析（含總體經濟季、月指標、不動產產業指標、
    信義房價指標、國泰房地產指標）、區域因素分析等，而勘
    估標的位在布袋鎮○○路上，該區域為布袋鎮中心較繁榮之
    路段，西側為布袋港與布袋海埔新生社區，東側為布袋鎮公
    所，南側與北側均為魚塭與鹽場，區域內之不動產以住宅及
    店舖產品居多，勘估標的附近地區建物型態多為一至三層樓
    之透天厝，區域建物以住宅及商業使用為主，因位處當地市
    場市集，白天商業機能性尚佳，該路段原為零售市場攤販聚
    集之處（預計100年抵將遷移至東側400公尺太平路上之興中
    公有零售市場），方圓100公尺範圍內有布袋鎮公所、戶政
    事務所、布袋分局、布袋農會、布袋港、布袋漁市場、布袋
    國小、布新國小、加油站等，各項公共設施配置尚屬完善；
    再者，就近鄰地區之交通運輸概況，勘估標的正面臨13公尺
    之太平路，出入動線尚佳，該區域交通運輸條件尚佳，而就
    近鄰地區之未來發展趨勢，近年來有一些重大交通建設陸續
    施工完成與啟用，包括61線西濱快速道路復工、海港大道興
    建完成、布袋商港擴大開發建設、遊艇港及第三漁港亦將陸
    續開港啟用等，並朝著發展休閒漁業及觀光等；另就影響價
    格之個別因素分析，依土地個別條件、使用管制情況、利用
    情況、公共設施便利性、公法上之管制情事及建物之個別條
    件為評估，依比較法、收益法為估價方法之選定，並依臨路
    、內側基準地價格及分割後各宗土地價格，分割後之臨路情
    形、面積、土地形狀、位置及前揭發展潛力等因素，鑑定結
    果認分割前後「土地總值」及「分配價值」與差額找補之計
    算應如附表五所示，而依「應受補金額」與「應付出金額」
    相互補償之金額，則如附表五所示，此有該事務所100年7月
    25日以100年元估高字第YF10006007號函暨所附不動產估價
    報告書可參。可見該估價師事務所顯已綜合及考量前述各項
    因素，而為客觀及整體之評估鑑價，其鑑估過程及內容詳實
    ，得採為本件補償之依據。
  (二)次查，就被告蔡張密所為之前揭抗辯，並經該估價師事務所
    另以系爭土地（勘估標的）之鑑估，有關近年來總體景氣乙
    節，已於估價報告書以詳細客觀數據分析價格日期之總體景
    氣及不動產一般因素等情形，而就勘估標的之區域因素，均
    已分析說明，就被告所提現有臨時攤販集中市場將遷移因素
    ，均已一併列入考量，至被告所提布袋鎮相較於其他大都會
    區，屬發展較為緩慢之地區○○○○○路上不動產交易個案
    較少等語。然太平路仍為當地行政、金融及商業市○○○○
    ○道，亦為布袋鎮內少有之商業區○地街廓，具有相當價值
    條件，而本件鑑估所採用之案例，係估價師事務所耗費多日
    詢訪四鄰、當地代書、農會及朴子地政事務所等相關人員所
    得資訊，該估價師事務所盡力查證後確實可靠而引用，而被
    告所提出之案例資料多非專業估價考量，就被告所提引用法
    院拍定價格及現行土地公告現值，雖為官方公開資訊，但均
    非市場正常價格，不宜作為案例參考。況且，被告所提案例
    均非太平路上商業區土地案例，條件差異甚大，更不足採。
    再者，被告所提到有關內政部之房地產交易價格簡訊資料，
    其篩選之案例完全忽略基地條件、交易時間、使用分區及透
    天總價拆算等因素，復未查證地政人員相關交易內容，該等
    案例估價師事務所查詢不適用之。另就被告所提收益法之租
    金案例，估價師事務所係詢訪當地四鄰及近鄰地區承租店家
    等所得資料，已盡力查證始引用。況且，亦考量比較法與收
    益法所蒐集資料可信度及本案適合之估價方法，僅賦予收益
    法百分之30之權重。而被告所提供布袋鎮○○路192號之買
    賣案例，係97年11月發生登記，該案謄本買賣移轉登記之土
    地持分比例僅1100分之28（約1.78平方公尺），非被告所提
    買賣移轉產權全部（約70.06平方公尺），且共有型態可能
    為關係人間之交易，非估價報告所適合之分析案例。又基於
    不動產估價應以整體基地最高最有效利用為原則，評估基礎
    須為土地可合併整體利用，而本件估價目的係為分割共有物
    ，且每筆土地之共有持分不完全相同，分割後分配每筆土地
    之地形、面寬等條件亦不相同，估價報告已詳細說明，每筆
    土地依其水平差異（臨太平路土地）、垂直差異（臨路與非
    臨路之縱深土地），分別修正評估之必要，其修正比率非依
    土地公告現值比例調整，而須考量分配後土地之地形、面寬
    、深度及未來整體使用等條件合理修正之。基此，估價師事
    務所再度審視被告所提意見後，仍認本件原評估報告內容及
    評估價格已屬適當公允，並無修正之必要等情，此有前揭估
    價師事務所號函文在卷可稽。是以，該估價師事務所考量系
    爭土地分割後之臨路情形、臨路面寬、深度、面積、土地形
    狀、位置及發展潛力等因素，鑑定結果認分割前後各「取得
    土地面積」及「分配總值」與差額找補之計算應如附表五所
    示，而依「應付出金額（應補償人）」與「應受補金額（受
    補償人）」相互補償之金額，則如附表五所示，有前述估價
    師事務所不動產估價報告書附卷可參，除被告蔡張密等為前
    述抗辯，而不足採認外，亦經原告及其餘到場被告等多數共
    有人於本院未為爭執（詳本院卷四第158頁），堪認可採。
六、末按，共有人自共有物分割之效力發生時起，取得分得部分
    之所有權。應有部分有抵押權或質權者，其權利不因共有物
    之分割而受影響。但權利人已參加共有物分割訴訟者，其權
    利移存於抵押人或出質人所分得之部分；前項情形，於以價
    金分配或以金錢補償者，準用第881條第1、2項或第899條第
    1項之規定，民法第824條之1第1項第2項第2款、第3項各定
    有明文。被告蔡崇溪已將系爭255地號土地應有部分90分之7
    設定抵押權予參加人嘉義區漁會，有土地登記謄本在卷可證
    （見本院卷一第72至81頁），並經本院依民事訴訟法第65條
    第1項之規定告知訴訟而參加訴訟，依前揭規定，參加人之
    該抵押權移存於被告蔡崇溪分得部分（與被告蔡崇田等11人
    保持共有）。又計算參加人之該抵押權移存於被告蔡崇溪分
    得部分之價值，被告蔡崇溪所有系爭254、255地號土地應有
    部分皆為90分之7（即應有部分面積各為1.79平方公尺、21.
    86平方公尺），於分割前系爭254、255地號土地評估總值各
    為4萬7709元、69萬7706元，依前揭分割方案分配後，被告
    蔡崇溪各取得3.68平方公尺（即系爭254地號土地面積增加1
    .89平方公尺）、18.64平方公尺（系爭255地號土地面積減
    少3.22平方公尺），評估分配後總值各為9萬8355元、58萬1
    664元等情，此有土地登記謄本及前揭估價報告書可憑（見
    估價報告書附件六、七）。可見系爭254地號土地總值增加5
    萬0646元、系爭255地號土地抵押權人分得部分價值有減少1
    1萬6042元情形，此部分參加人之該抵押權移存於被告蔡崇
    溪分得部分，及被告蔡崇溪應受補償金額65396元加計5萬06
    46元，即合計11萬6042元之款項，故依前揭規定，系爭255
    地號土地應受補償之11萬6042元應為抵押權效力所及，併此
    敘明。
七、綜上所述，系爭土地原共有人或繼承人蔡長壬、蔡長安、蔡
    玉嘴等人業已過世，其等之繼承人均未就其等之被繼承人所
    遺系爭土地所有權應有部分辦理繼承登記，原告請求被告等
    繼承人就系爭土地所有權應有部分各辦理繼承登記，為有理
    由，應予准許；又本院考量系爭土地之位置、臨路狀況、使
    用現狀、整體利用之效益、兩造應有部分比例所占之面積、
    現有建物坐落之位置及面積情況，分割後之各筆土地地形尚
    屬完整，並兼顧各共有人分得部分之通行便利及土地整體利
    用經濟效益，與兩造之意願及如附表五所示適當找補後等一
    切情狀，認如附圖所示分割方案符合土地分割之經濟效用及
    共有人全體之利益，堪認係適當、公允之分割方法，爰判決
    如主文所示。又因分割後各共有人所受分配之土地面積有所
    異動，所受分配之土地價格亦不相當，故被告蔡榮潭、蔡張
    密、蕭世凱、李清泰其等應補償原告等人與被告蔡崇豐、林
    廷隆、蔡長欽、蔡照雄、蔡崇郎、蔡崇甲、蔡崇生、蔡崇溪
    、蔡崇興、蔡志鴻、蔡崇田及被繼承人蔡長壬、蔡長安、蔡
    玉嘴之繼承人如附表五所示之金額，爰判決如主文所示。
柒、末按因共有物分割、經界或其他性質上類似之事件涉訟，由
    敗訴當事人負擔訴訟費用顯失公平者，法院得酌量情形，命
    勝訴之當事人負擔其一部，民事訴訟法第80條之1 定有明文
    。本件雖認原告之主張為有理由，而准予分割系爭土地，惟
    分割共有物之訴，係合兩造之必要共同訴訟，但被告之應訴
    實因訴訟性質所不得不然，故所為抗辯自為伸張或防衛權利
    所必要。是以，本院認本件應由兩造如附表六所示，依其應
    有部分比列負擔全部訴訟費用，較為公允，爰諭知如主文所
    示。
捌、又本件事證已臻明確，兩造其餘攻擊防禦方法或有關律師費
    用之主張，經審酌後，核均與本件判決結果不生影響，爰不
    一一論述。
玖、據上論結，本件原告之訴為有理由，依民事訴訟法第385 條
    第1 項前段、第80條之1 、第81條、第85條第1 項，判決如
    主文。
中    華    民    國    100    年    12    月    7    日
                  民事第一庭法  官  李文輝
以上正本係照原本作成。
如不服本判決，應於送達後20日內，向本院提出上訴狀（須附繕
本）並表明上訴理由，如於本判決宣示後送達前提起上訴者，應
於判決送達後10日內補提上訴理由狀。如委任律師提起上訴者，
應一併繳納上訴審裁判費。
中    華    民    國    100    年    12    月    7    日
                            書記官  王博昭
附表一：嘉義縣布袋鎮○○段254地號
┌────┬──────┬──────┬──────┬──────┬────┬──────┬────┐
│所有權人│應有        │  持分面積  │持分面積總計│分割分配面積│分割如附│增減（＋－）│ 備註   │
│        │部分        │（平方公尺）│（平方公尺）│（平方公尺）│圖所示編│（平方公尺）│        │
│        │            │            │            │            │號      │            │        │
├────┼──────┼──────┼──────┼──────┼────┼──────┼────┤
│蔡長崑  │246/9450    │    0.60    │    3.03    │   0.98     │  甲"   │  －2.05    │由原告蔡│
├────┼──────┼──────┤            │            │        │            │長崑等人│
│蔡盛夫  │492/113400  │    0.10    │            │            │        │            │維持分別│
├────┼──────┼──────┤            │            │        │            │共有    │
│蔡盛文  │492/113400  │    0.10    │            │            │        │            │        │
├────┼──────┼──────┤            │            │        │            │        │
│蔡盛仁  │492/113400  │    0.10    │            │            │        │            │        │
├────┼──────┼──────┤            │            │        │            │        │
│蔡盛志  │492/113400  │    0.10    │            │            │        │            │        │
├────┼──────┼──────┤            │            │        │            │        │
│蔡盛杰  │492/113400  │    0.10    │            │            │        │            │        │
├────┼──────┼──────┤            │            │        │            │        │
│蔡麗君  │246/113400  │    0.05    │            │            │        │            │        │
├────┼──────┼──────┤            │            │        │            │        │
│蔡麗弘  │246/113400  │    0.05    │            │            │        │            │        │
├────┼──────┼──────┤            │            │        │            │        │
│蔡勝宇  │1476/113400 │    0.30    │            │            │        │            │        │
├────┼──────┼──────┤            │            │        │            │        │
│蔡崇賢  │1476/113400 │    0.30    │            │            │        │            │        │
├────┼──────┼──────┤            │            │        │            │        │
│蔡明鴻  │123/9450    │    0.30    │            │            │        │            │        │
├────┼──────┼──────┤            │            │        │            │        │
│蔡明欣  │123/9450    │    0.30    │            │            │        │            │        │
├────┼──────┼──────┤            │            │        │            │        │
│蔡正文  │41/11025    │    0.09    │            │            │        │            │        │
├────┼──────┼──────┤            │            │        │            │        │
│蔡正仁  │41/11025    │    0.09    │            │            │        │            │        │
├────┼──────┼──────┤            │            │        │            │        │
│蔡妃珠  │41/11025    │    0.09    │            │            │        │            │        │
├────┼──────┼──────┤            │            │        │            │        │
│蔡雅蓮  │41/11025    │    0.09    │            │            │        │            │        │
├────┼──────┼──────┤            │            │        │            │        │
│蔡雅瑾  │41/11025    │    0.09    │            │            │        │            │        │
├────┼──────┼──────┤            │            │        │            │        │
│蔡雅玲  │41/11025    │    0.09    │            │            │        │            │        │
├────┼──────┼──────┤            │            │        │            │        │
│林玉英  │41/11025    │    0.09    │            │            │        │            │        │
├────┼──────┼──────┼──────┼──────┼────┼──────┼────┤
│蔡崇豐  │12/189      │    1.46    │    1.46    │            │        │  －1.46    │        │
├────┼──────┼──────┼──────┤            │        ├──────┤        │
│蔡榮潭  │1/14        │    1.64    │    1.64    │            │        │  －1.64    │        │
├────┼──────┼──────┼──────┤            │        ├──────┤        │
│林廷隆  │1/14        │    1.64    │    1.64    │     0      │  無    │  －1.64    │        │
├────┼──────┼──────┼──────┤            │        ├──────┤        │
│蔡張密  │17/315      │    1.24    │    1.24    │            │        │  －1.24    │        │
├────┼──────┼──────┼──────┤            │        ├──────┤        │
│李清泰  │1/7         │    3.29    │    3.29    │            │        │  －3.29    │        │
├────┼──────┼──────┼──────┼──────┼────┼──────┼────┤
│蔡長壬│7/240       │    0.67    │   10.70    │  22.02     │  辛'   │ ＋11.32    │由被告蔡│
│以下為其│            │            │            │            │        │            │王秀等人│
│繼承人：│            │            │            │            │        │            │維持分別│
│蔡王秀  │            │            │            │            │        │            │共有    │
│蔡崇條  │            │            │            │            │        │            │        │
│蔡齡珠  │            │            │            │            │        │            │        │
├────┼──────┼──────┤            │            │        │            │        │
│蔡長欽  │7/240       │    0.67    │            │            │        │            │        │
├────┼──────┼──────┤            │            │        │            │        │
│蔡長安  │7/240       │    0.67    │            │            │        │            │        │
│以下為其│            │            │            │            │        │            │        │
│繼承人：│            │            │            │            │        │            │        │
│邱芳竹  │            │            │            │            │        │            │        │
│邱豐  │            │            │            │            │        │            │        │
│邱豐松  │            │            │            │            │        │            │        │
│邱鴻政  │            │            │            │            │        │            │        │
│黃邱金治│            │            │            │            │        │            │        │
│蕭邱金枝│            │            │            │            │        │            │        │
│黃邱金暖│            │            │            │            │        │            │        │
│蔡崇條  │            │            │            │            │        │            │        │
│蔡齡珠  │            │            │            │            │        │            │        │
│蔡照雄  │            │            │            │            │        │            │        │
│蔡黃彩雲│            │            │            │            │        │            │        │
│蔡慧璉  │            │            │            │            │        │            │        │
│蔡志斌  │            │            │            │            │        │            │        │
│蔡怡秀  │            │            │            │            │        │            │        │
│蔡志鴻  │            │            │            │            │        │            │        │
│蔡崇郎  │            │            │            │            │        │            │        │
│蔡崇甲  │            │            │            │            │        │            │        │
│蔡崇生  │            │            │            │            │        │            │        │
│蔡長欽  │            │            │            │            │        │            │        │
│王蔡美月│            │            │            │            │        │            │        │
│曾蔡市  │            │            │            │            │        │            │        │
├────┼──────┼──────┤            │            │        │            │        │
│蔡照雄  │7/1200      │    0.13    │            │            │        │            │        │
├────┼──────┼──────┤            │            │        │            │        │
│蔡崇郎  │7/1200      │    0.13    │            │            │        │            │        │
├────┼──────┼──────┤            │            │        │            │        │
│蔡崇甲  │7/1200      │    0.13    │            │            │        │            │        │
├────┼──────┼──────┤            │            │        │            │        │
│蔡崇生  │7/1200      │    0.13    │            │            │        │            │        │
├────┼──────┼──────┤            │            │        │            │        │
│蔡崇溪  │7/90        │    1.79    │            │            │        │            │        │
├────┼──────┼──────┤            │            │        │            │        │
│蔡崇興  │7/180       │    0.89    │            │            │        │            │        │
├────┼──────┼──────┤            │            │        │            │        │
│蔡玉嘴  │7/60        │    2.68    │            │            │        │            │        │
│以下為其│            │            │            │            │        │            │        │
│繼承人：│            │            │            │            │        │            │        │
│蔡炎山  │            │            │            │            │        │            │        │
│蔡炎然  │            │            │            │            │        │            │        │
│蔡茂松  │            │            │            │            │        │            │        │
│吳蔡秀琴│            │            │            │            │        │            │        │
│黃英雄  │            │            │            │            │        │            │        │
│黃英博  │            │            │            │            │        │            │        │
│黃英偉  │            │            │            │            │        │            │        │
│黃英智  │            │            │            │            │        │            │        │
│黃惠英  │            │            │            │            │        │            │        │
│黃惠貞  │            │            │            │            │        │            │        │
├────┼──────┼──────┤            │            │        │            │        │
│蔡志鴻  │7/1200      │    0.13    │            │            │        │            │        │
├────┼──────┼──────┤            │            │        │            │        │
│蔡崇田  │7/60        │    2.68    │            │            │        │            │        │
├────┴──────┼──────┼──────┼──────┼────┼──────┼────┤
│     合計             │     23     │     23     │     23     │        │     0      │        │
└───────────┴──────┴──────┴──────┴────┴──────┴────┘
附表二：嘉義縣布袋鎮○○段255地號
┌────┬──────┬──────┬──────┬──────┬────┬──────┬────┐
│所有權人│應有        │  持分面積  │持分面積總計│分割分配面積│分割如附│增減（＋－）│ 備註   │
│        │部分        │（平方公尺）│（平方公尺）│（平方公尺）│圖所示編│（平方公尺）│        │
│        │            │            │            │            │號      │            │        │
├────┼──────┼──────┼──────┼──────┼────┼──────┼────┤
│蔡長崑  │246/9450    │    7.32    │   36.56    │  42.01     │  甲'   │  ＋5.45    │由原告等│
├────┼──────┼──────┤            │            │        │            │人維持分│
│蔡盛夫  │492/113400  │    1.22    │            │            │        │            │別共有  │
├────┼──────┼──────┤            │            │        │            │        │
│蔡盛文  │492/113400  │    1.22    │            │            │        │            │        │
├────┼──────┼──────┤            │            │        │            │        │
│蔡盛仁  │492/113400  │    1.22    │            │            │        │            │        │
├────┼──────┼──────┤            │            │        │            │        │
│蔡盛志  │492/113400  │    1.22    │            │            │        │            │        │
├────┼──────┼──────┤            │            │        │            │        │
│蔡盛杰  │492/113400  │    1.22    │            │            │        │            │        │
├────┼──────┼──────┤            │            │        │            │        │
│蔡麗君  │246/113400  │    0.61    │            │            │        │            │        │
├────┼──────┼──────┤            │            │        │            │        │
│蔡麗弘  │246/113400  │    0.61    │            │            │        │            │        │
├────┼──────┼──────┤            │            │        │            │        │
│蔡勝宇  │1476/113400 │    3.66    │            │            │        │            │        │
├────┼──────┼──────┤            │            │        │            │        │
│蔡崇賢  │1476/113400 │    3.66    │            │            │        │            │        │
├────┼──────┼──────┤            │            │        │            │        │
│蔡明鴻  │123/9450    │    3.66    │            │            │        │            │        │
├────┼──────┼──────┤            │            │        │            │        │
│蔡明欣  │123/9450    │    3.66    │            │            │        │            │        │
├────┼──────┼──────┤            │            │        │            │        │
│蔡正文  │41/11025    │    1.04    │            │            │        │            │        │
├────┼──────┼──────┤            │            │        │            │        │
│蔡正仁  │41/11025    │    1.04    │            │            │        │            │        │
├────┼──────┼──────┤            │            │        │            │        │
│蔡妃珠  │41/11025    │    1.04    │            │            │        │            │        │
├────┼──────┼──────┤            │            │        │            │        │
│蔡雅蓮  │41/11025    │    1.04    │            │            │        │            │        │
├────┼──────┼──────┤            │            │        │            │        │
│蔡雅瑾  │41/11025    │    1.04    │            │            │        │            │        │
├────┼──────┼──────┤            │            │        │            │        │
│蔡雅玲  │41/11025    │    1.04    │            │            │        │            │        │
├────┼──────┼──────┤            │            │        │            │        │
│林玉英  │41/11025    │    1.04    │            │            │        │            │        │
├────┼──────┼──────┼──────┼──────┼────┼──────┼────┤
│蔡崇豐  │12/189      │   17.84    │   17.84    │  11.97     │  乙'   │  －5.87    │        │
├────┼──────┼──────┼──────┼──────┼────┼──────┤        │
│蔡榮潭  │1/14        │   20.07    │   20.07    │  12.24     │  丙'   │  －7.83    │        │
├────┼──────┼──────┼──────┼──────┼────┼──────┤        │
│林廷隆  │1/14        │   20.07    │   20.07    │  12.02     │  丁'   │  －8.05    │        │
├────┼──────┼──────┼──────┼──────┼────┼──────┤        │
│蔡張密  │17/315      │   15.17    │   15.17    │  29.37     │  戊'   │  ＋14.20   │        │
├────┼──────┼──────┼──────┼──────┼────┼──────┤        │
│蕭世凱  │1/28        │   10.04    │   10.04    │  16.98     │  己'   │  ＋6.94    │        │
├────┼──────┼──────┼──────┼──────┼────┼──────┤        │
│李清泰  │3/28        │   30.11    │   30.11    │  44.57     │  庚'   │  ＋14.46   │        │
├────┼──────┼──────┼──────┼──────┼────┼──────┼────┤
│蔡長壬│7/240       │    8.20    │  131.15    │ 111.85     │  辛    │  －19.3    │由被告蔡│
│以下為其│            │            │            │            │        │            │王秀等人│
│繼承人：│            │            │            │            │        │            │維持分別│
│蔡王秀  │            │            │            │            │        │            │共有    │
│蔡崇條  │            │            │            │            │        │            │        │
│蔡齡珠  │            │            │            │            │        │            │        │
├────┼──────┼──────┤            │            │        │            │        │
│蔡長欽  │7/240       │    8.20    │            │            │        │            │        │
├────┼──────┼──────┤            │            │        │            │        │
│蔡長安  │7/240       │    8.20    │            │            │        │            │        │
│以下為其│            │            │            │            │        │            │        │
│繼承人：│            │            │            │            │        │            │        │
│邱芳竹  │            │            │            │            │        │            │        │
│邱豐  │            │            │            │            │        │            │        │
│邱豐松  │            │            │            │            │        │            │        │
│邱鴻政  │            │            │            │            │        │            │        │
│黃邱金治│            │            │            │            │        │            │        │
│蕭邱金枝│            │            │            │            │        │            │        │
│黃邱金暖│            │            │            │            │        │            │        │
│蔡崇條  │            │            │            │            │        │            │        │
│蔡齡珠  │            │            │            │            │        │            │        │
│蔡照雄  │            │            │            │            │        │            │        │
│蔡黃彩雲│            │            │            │            │        │            │        │
│蔡慧璉  │            │            │            │            │        │            │        │
│蔡志斌  │            │            │            │            │        │            │        │
│蔡怡秀  │            │            │            │            │        │            │        │
│蔡志鴻  │            │            │            │            │        │            │        │
│蔡崇郎  │            │            │            │            │        │            │        │
│蔡崇甲  │            │            │            │            │        │            │        │
│蔡崇生  │            │            │            │            │        │            │        │
│蔡長欽  │            │            │            │            │        │            │        │
│王蔡美月│            │            │            │            │        │            │        │
│曾蔡市  │            │            │            │            │        │            │        │
├────┼──────┼──────┤            │            │        │            │        │
│蔡照雄  │7/1200      │    1.64    │            │            │        │            │        │
├────┼──────┼──────┤            │            │        │            │        │
│蔡崇郎  │7/1200      │    1.64    │            │            │        │            │        │
├────┼──────┼──────┤            │            │        │            │        │
│蔡崇甲  │7/1200      │    1.64    │            │            │        │            │        │
├────┼──────┼──────┤            │            │        │            │        │
│蔡崇生  │7/1200      │    1.64    │            │            │        │            │        │
├────┼──────┼──────┤            │            │        │            │        │
│蔡崇溪  │7/90        │   21.86    │            │            │        │            │        │
├────┼──────┼──────┤            │            │        │            │        │
│蔡崇興  │7/180       │   10.93    │            │            │        │            │        │
├────┼──────┼──────┤            │            │        │            │        │
│蔡玉嘴  │7/60        │   32.78    │            │            │        │            │        │
│以下為其│            │            │            │            │        │            │        │
│繼承人：│            │            │            │            │        │            │        │
│蔡炎山  │            │            │            │            │        │            │        │
│蔡炎然  │            │            │            │            │        │            │        │
│蔡茂松  │            │            │            │            │        │            │        │
│吳蔡秀琴│            │            │            │            │        │            │        │
│黃英雄  │            │            │            │            │        │            │        │
│黃英博  │            │            │            │            │        │            │        │
│黃英偉  │            │            │            │            │        │            │        │
│黃英智  │            │            │            │            │        │            │        │
│黃惠英  │            │            │            │            │        │            │        │
│黃惠貞  │            │            │            │            │        │            │        │
├────┼──────┼──────┤            │            │        │            │        │
│蔡志鴻  │7/1200      │    1.64    │            │            │        │            │        │
├────┼──────┼──────┤            │            │        │            │        │
│蔡崇田  │7/60        │   32.78    │            │            │        │            │        │
├────┴──────┼──────┼──────┼──────┼────┼──────┼────┤
│     合計             │  280.01    │  280.01    │ 280.01     │        │    0       │        │
└───────────┴──────┴──────┴──────┴────┴──────┴────┘
附表三：嘉義縣布袋鎮○○段260地號
┌────┬──────┬──────┬──────┬──────┬────┬──────┬────┐
│所有權人│應有        │  持分面積  │持分面積總計│分割分配面積│分割如附│增減（＋－）│ 備註   │
│        │部分        │（平方公尺）│（平方公尺）│（平方公尺）│圖所示編│（平方公尺）│        │
│        │            │            │            │            │號      │            │        │
├────┼──────┼──────┼──────┼──────┼────┼──────┼────┤
│蔡長崑  │24/420      │    5.93    │   29.67    │    0       │  無    │  －29.67   │        │
├────┼──────┼──────┤            │            │        │            │        │
│蔡盛夫  │24/2520     │    0.99    │            │            │        │            │        │
├────┼──────┼──────┤            │            │        │            │        │
│蔡盛文  │24/2520     │    0.99    │            │            │        │            │        │
├────┼──────┼──────┤            │            │        │            │        │
│蔡盛仁  │24/2520     │    0.99    │            │            │        │            │        │
├────┼──────┼──────┤            │            │        │            │        │
│蔡盛志  │24/2520     │    0.99    │            │            │        │            │        │
├────┼──────┼──────┤            │            │        │            │        │
│蔡盛杰  │24/2520     │    0.99    │            │            │        │            │        │
├────┼──────┼──────┤            │            │        │            │        │
│蔡麗君  │12/2520     │    0.49    │            │            │        │            │        │
├────┼──────┼──────┤            │            │        │            │        │
│蔡麗弘  │12/2520     │    0.49    │            │            │        │            │        │
├────┼──────┼──────┤            │            │        │            │        │
│蔡勝宇  │12/420      │    2.96    │            │            │        │            │        │
├────┼──────┼──────┤            │            │        │            │        │
│蔡崇賢  │12/420      │    2.96    │            │            │        │            │        │
├────┼──────┼──────┤            │            │        │            │        │
│蔡明鴻  │12/420      │    2.97    │            │            │        │            │        │
├────┼──────┼──────┤            │            │        │            │        │
│蔡明欣  │12/420      │    2.97    │            │            │        │            │        │
├────┼──────┼──────┤            │            │        │            │        │
│蔡正文  │ 2/245      │    0.85    │            │            │        │            │        │
├────┼──────┼──────┤            │            │        │            │        │
│蔡正仁  │ 2/245      │    0.85    │            │            │        │            │        │
├────┼──────┼──────┤            │            │        │            │        │
│蔡妃珠  │ 2/245      │    0.85    │            │            │        │            │        │
├────┼──────┼──────┤            │            │        │            │        │
│蔡雅蓮  │ 2/245      │    0.85    │            │            │        │            │        │
├────┼──────┼──────┤            │            │        │            │        │
│蔡雅瑾  │ 2/245      │    0.85    │            │            │        │            │        │
├────┼──────┼──────┤            │            │        │            │        │
│蔡雅玲  │ 2/245      │    0.85    │            │            │        │            │        │
├────┼──────┼──────┤            │            │        │            │        │
│林玉英  │ 2/245      │    0.85    │            │            │        │            │        │
├────┼──────┼──────┼──────┼──────┼────┼──────┼────┤
│蔡崇豐  │ 1/7        │   14.83    │   14.83    │    0       │  無    │ －14.83    │        │
├────┼──────┼──────┼──────┼──────┼────┼──────┤        │
│蔡榮潭  │ 1/14       │    7.41    │    7.41    │    0       │  無    │ －7.41     │        │
├────┼──────┼──────┼──────┼──────┼────┼──────┤        │
│林廷隆  │ 1/14       │    7.41    │    7.41    │  12.97     │  丁"   │ ＋5.56     │        │
├────┼──────┼──────┼──────┼──────┼────┼──────┤        │
│蔡張密  │11/84       │   13.59    │   13.59    │  41.87     │  戊    │ ＋28.28    │        │
├────┼──────┼──────┼──────┼──────┼────┼──────┤        │
│蕭世凱  │1759/15876  │   11.50    │   11.50    │  18.11     │  己    │ ＋6.61     │        │
├────┼──────┼──────┼──────┼──────┼────┼──────┤        │
│李清泰  │2966/15876  │   19.39    │   19.39    │  30.85     │  庚    │ ＋11.46    │        │
├────┼──────┼──────┼──────┼──────┼────┼──────┼────┤
│ 合計   │            │  103.80    │  103.80    │ 103.80     │        │    0       │        │
└────┴──────┴──────┴──────┴──────┴────┴──────┴────┘
附表四：嘉義縣布袋鎮○○段265地號
┌────┬──────┬──────┬──────┬──────┬────┬──────┬────┐
│所有權人│應有        │  持分面積  │持分面積總計│分割分配面積│分割如附│增減（＋－）│ 備註   │
│        │部分        │（平方公尺）│（平方公尺）│（平方公尺）│圖所示編│（平方公尺）│        │
│        │            │            │            │            │號      │            │        │
├────┼──────┼──────┼──────┼──────┼────┼──────┼────┤
│蔡長崑  │24/420      │    6.46    │   32.32    │  47.34     │  甲    │  ＋15.02   │由原告等│
├────┼──────┼──────┤            │            │        │            │維持分別│
│蔡盛夫  │24/2520     │    1.08    │            │            │        │            │共有    │
├────┼──────┼──────┤            │            │        │            │        │
│蔡盛文  │24/2520     │    1.08    │            │            │        │            │        │
├────┼──────┼──────┤            │            │        │            │        │
│蔡盛仁  │24/2520     │    1.08    │            │            │        │            │        │
├────┼──────┼──────┤            │            │        │            │        │
│蔡盛志  │24/2520     │    1.08    │            │            │        │            │        │
├────┼──────┼──────┤            │            │        │            │        │
│蔡盛杰  │24/2520     │    1.08    │            │            │        │            │        │
├────┼──────┼──────┤            │            │        │            │        │
│蔡麗君  │12/2520     │    0.54    │            │            │        │            │        │
├────┼──────┼──────┤            │            │        │            │        │
│蔡麗弘  │12/2520     │    0.54    │            │            │        │            │        │
├────┼──────┼──────┤            │            │        │            │        │
│蔡勝宇  │12/420      │    3.23    │            │            │        │            │        │
├────┼──────┼──────┤            │            │        │            │        │
│蔡崇賢  │12/420      │    3.23    │            │            │        │            │        │
├────┼──────┼──────┤            │            │        │            │        │
│蔡明鴻  │12/420      │    3.23    │            │            │        │            │        │
├────┼──────┼──────┤            │            │        │            │        │
│蔡明欣  │12/420      │    3.23    │            │            │        │            │        │
├────┼──────┼──────┤            │            │        │            │        │
│蔡正文  │ 2/245      │    0.93    │            │            │        │            │        │
├────┼──────┼──────┤            │            │        │            │        │
│蔡正仁  │ 2/245      │    0.93    │            │            │        │            │        │
├────┼──────┼──────┤            │            │        │            │        │
│蔡妃珠  │ 2/245      │    0.92    │            │            │        │            │        │
├────┼──────┼──────┤            │            │        │            │        │
│蔡雅蓮  │ 2/245      │    0.92    │            │            │        │            │        │
├────┼──────┼──────┤            │            │        │            │        │
│蔡雅瑾  │ 2/245      │    0.92    │            │            │        │            │        │
├────┼──────┼──────┤            │            │        │            │        │
│蔡雅玲  │ 2/245      │    0.92    │            │            │        │            │        │
├────┼──────┼──────┤            │            │        │            │        │
│林玉英  │ 2/245      │    0.92    │            │            │        │            │        │
├────┼──────┼──────┼──────┼──────┼────┼──────┼────┤
│蔡崇豐  │ 1/7        │   16.16    │   16.16    │  31.50     │  乙    │ ＋15.34    │        │
├────┼──────┼──────┼──────┼──────┼────┼──────┤        │
│蔡榮潭  │ 1/14       │    8.08    │    8.08    │  25.67     │  丙    │ ＋17.59    │        │
├────┼──────┼──────┼──────┼──────┼────┼──────┤        │
│林廷隆  │ 1/14       │    8.08    │    8.08    │   8.62     │  丁    │ ＋0.54     │        │
├────┼──────┼──────┼──────┼──────┼────┼──────┤        │
│蔡張密  │11/84       │   14.81    │   14.81    │    0       │  無    │ －14.81    │        │
├────┼──────┼──────┼──────┼──────┼────┼──────┤        │
│蕭世凱  │1759/15876  │   12.54    │   12.54    │    0       │  無    │ －12.54    │        │
├────┼──────┼──────┼──────┼──────┼────┼──────┤        │
│李清泰  │2966/15876  │   21.14    │   21.14    │    0       │  無    │ －21.14    │        │
├────┼──────┼──────┼──────┼──────┼────┼──────┼────┤
│ 合計   │            │  113.13    │  113.13    │ 113.13     │        │    0       │        │
└────┴──────┴──────┴──────┴──────┴────┴──────┴────┘
附表五：單位，新台幣/元（元，以下四捨五入）
┌────┬──────┬──────┬──────┬──────┬──────┐
│應補償人│蔡榮潭      │蔡張密      │蕭世凱      │李清泰      │合計        │
├────┤            │            │            │            │            │
│受補償人│            │            │            │            │            │
├────┼──────┼──────┼──────┼──────┼──────┤
│蔡長崑  │8555元      │8萬7283元   │69元        │7837元      │10萬3745元  │
├────┼──────┼──────┼──────┼──────┼──────┤
│蔡盛夫  │1427元      │1萬4554元   │11元        │1307元      │1萬7299元   │
├────┼──────┼──────┼──────┼──────┼──────┤
│蔡盛文  │1427元      │1萬4554元   │11元        │1307元      │1萬7299元   │
├────┼──────┼──────┼──────┼──────┼──────┤
│蔡盛仁  │1427元      │1萬4554元   │11元        │1307元      │1萬7299元   │
├────┼──────┼──────┼──────┼──────┼──────┤
│蔡盛志  │1427元      │1萬4554元   │11元        │1307元      │1萬7299元   │
├────┼──────┼──────┼──────┼──────┼──────┤
│蔡盛杰  │1427元      │1萬4554元   │11元        │1307元      │1萬7299元   │
├────┼──────┼──────┼──────┼──────┼──────┤
│蔡麗君  │697元       │7113元      │6元         │639元       │8454元      │
├────┼──────┼──────┼──────┼──────┼──────┤
│蔡麗弘  │697元       │7113元      │6元         │639元       │8454元      │
├────┼──────┼──────┼──────┼──────┼──────┤
│蔡勝宇  │4262元      │4萬3477元   │34元        │3904元      │5萬1677元   │
├────┼──────┼──────┼──────┼──────┼──────┤
│蔡崇賢  │4262元      │4萬3477元   │34元        │3904元      │5萬1677元   │
├────┼──────┼──────┼──────┼──────┼──────┤
│蔡明鴻  │4294元      │4萬3806元   │35元        │3933元      │5萬2067元   │
├────┼──────┼──────┼──────┼──────┼──────┤
│蔡明欣  │4294元      │4萬3806元   │35元        │3933元      │5萬2067元   │
├────┼──────┼──────┼──────┼──────┼──────┤
│蔡正文  │1230元      │1萬2546元   │10元        │1126元      │1萬4912元   │
├────┼──────┼──────┼──────┼──────┼──────┤
│蔡正仁  │1230元      │1萬2546元   │10元        │1126元      │1萬4912元   │
├────┼──────┼──────┼──────┼──────┼──────┤
│蔡妃珠  │1244元      │1萬2689元   │10元        │1139元      │1萬5082元   │
├────┼──────┼──────┼──────┼──────┼──────┤
│蔡雅蓮  │1244元      │1萬2689元   │10元        │1139元      │1萬5082元   │
├────┼──────┼──────┼──────┼──────┼──────┤
│蔡雅瑾  │1244元      │1萬2689元   │10元        │1139元      │1萬5082元   │
├────┼──────┼──────┼──────┼──────┼──────┤
│蔡雅玲  │1244元      │1萬2689元   │10元        │1139元      │1萬5082元   │
├────┼──────┼──────┼──────┼──────┼──────┤
│林玉英  │1244元      │1萬2689元   │10元        │1139元      │1萬5082元   │
├────┼──────┼──────┼──────┼──────┼──────┤
│蔡崇豐  │1萬9233元   │19萬6219元  │155元       │1萬7618元   │23萬3225元  │
├────┼──────┼──────┼──────┼──────┼──────┤
│林廷隆  │5215元      │5萬3206元   │42元        │4777元      │6萬3241元   │
├────┼──────┼──────┼──────┼──────┼──────┤
│蔡長壬│2026元      │2萬0673元   │16元        │1856元      │2萬4572元   │
│以下為其│            │            │            │            │            │
│繼承人：│            │            │            │            │            │
│蔡王秀  │            │            │            │            │            │
│蔡崇條  │            │            │            │            │            │
│蔡齡珠  │            │            │            │            │            │
├────┼──────┼──────┼──────┼──────┼──────┤
│蔡長欽  │2026元      │2萬0673元   │16元        │1856元      │2萬4572元   │
├────┼──────┼──────┼──────┼──────┼──────┤
│蔡長安  │2026元      │2萬0673元   │16元        │1856元      │2萬4572元   │
│以下為其│            │            │            │            │            │
│繼承人：│            │            │            │            │            │
│邱芳竹  │            │            │            │            │            │
│邱豐  │            │            │            │            │            │
│邱豐松  │            │            │            │            │            │
│邱鴻政  │            │            │            │            │            │
│黃邱金治│            │            │            │            │            │
│蕭邱金枝│            │            │            │            │            │
│黃邱金暖│            │            │            │            │            │
│蔡王秀  │            │            │            │            │            │
│蔡崇條  │            │            │            │            │            │
│蔡齡珠  │            │            │            │            │            │
│蔡照雄  │            │            │            │            │            │
│蔡黃彩雲│            │            │            │            │            │
│蔡慧璉  │            │            │            │            │            │
│蔡志斌  │            │            │            │            │            │
│蔡怡秀  │            │            │            │            │            │
│蔡志鴻  │            │            │            │            │            │
│蔡崇郎  │            │            │            │            │            │
│蔡崇甲  │            │            │            │            │            │
│蔡崇生  │            │            │            │            │            │
│蔡長欽  │            │            │            │            │            │
│王蔡美月│            │            │            │            │            │
│曾蔡市  │            │            │            │            │            │
├────┼──────┼──────┼──────┼──────┼──────┤
│蔡照雄  │415元       │4230元      │3元         │380元       │5028元      │
├────┼──────┼──────┼──────┼──────┼──────┤
│蔡崇郎  │415元       │4230元      │3元         │380元       │5028元      │
├────┼──────┼──────┼──────┼──────┼──────┤
│蔡崇甲  │415元       │4230元      │3元         │380元       │5028元      │
├────┼──────┼──────┼──────┼──────┼──────┤
│蔡崇生  │415元       │4230元      │3元         │380元       │5028元      │
├────┼──────┼──────┼──────┼──────┼──────┤
│蔡崇溪  │5393元      │5萬5019元   │43元        │4940元      │6萬5396元   │
├────┼──────┼──────┼──────┼──────┼──────┤
│蔡崇興  │2708元      │2萬7629元   │22元        │2481元      │3萬2839元   │
├────┼──────┼──────┼──────┼──────┼──────┤
│蔡玉嘴  │8097元      │8萬2603元   │65元        │7417元      │9萬8182元   │
│以下為其│            │            │            │            │            │
│繼承人：│            │            │            │            │            │
│蔡炎山  │            │            │            │            │            │
│蔡炎然  │            │            │            │            │            │
│蔡茂松  │            │            │            │            │            │
│吳蔡秀琴│            │            │            │            │            │
│黃英雄  │            │            │            │            │            │
│黃英博  │            │            │            │            │            │
│黃英偉  │            │            │            │            │            │
│黃英智  │            │            │            │            │            │
│黃惠英  │            │            │            │            │            │
│黃惠貞  │            │            │            │            │            │
├────┼──────┼──────┼──────┼──────┼──────┤
│蔡志鴻  │415元       │4230元      │3元         │380元       │5028元      │
├────┼──────┼──────┼──────┼──────┼──────┤
│蔡崇田  │8097元      │8萬2603元   │65元        │7417元      │9萬8172元   │
├────┼──────┼──────┼──────┼──────┼──────┤
│合計    │9萬9765元   │101萬7833元 │804元       │9萬3188元   │120萬9790元 │
│        │            │            │            │            │            │
├────┴──────┴──────┴──────┴──────┴──────┤
│備註：被告蔡張密應支付補償金額101萬7833元；被告蔡榮潭應支付補償金額9萬9765元  │
│    ；被告蕭世凱應支付補償金額804元；被告李清泰應支付補償金額9萬1388元。      │
└───────────────────────────────────────┘
附表六：
本件系爭四筆土地價值共為：1497萬9553元【計算式：23×8000＋2
81.01×20690＋103.80×42250＋113.13×40625＝00000000，元以
下四捨五入】。
一、嘉義縣布袋鎮○○段254、255地號：（23×8000＋281.01×
    20690）/00000000＝4/10（占系爭土地價值之比例）
┌────┬──────┬─────────┐
│所有權人│應有部分    │應負擔訴訟費用比例│
├────┼──────┼─────────┤
│蔡長崑  │246/9450    │984/94500         │
├────┼──────┼─────────┤
│蔡盛夫  │492/113400  │1968/0000000      │
├────┼──────┼─────────┤
│蔡盛文  │492/113400  │1968/0000000      │
├────┼──────┼─────────┤
│蔡盛仁  │492/113400  │1968/0000000      │
├────┼──────┼─────────┤
│蔡盛志  │492/113400  │1968/0000000      │
├────┼──────┼─────────┤
│蔡盛杰  │492/113400  │1968/0000000      │
├────┼──────┼─────────┤
│蔡麗君  │246/113400  │984/0000000       │
├────┼──────┼─────────┤
│蔡麗弘  │246/113400  │984/0000000       │
├────┼──────┼─────────┤
│蔡勝宇  │1476/113400 │5904/0000000      │
├────┼──────┼─────────┤
│蔡崇賢  │1476/113400 │5904/0000000      │
├────┼──────┼─────────┤
│蔡明鴻  │123/9450    │492/94500         │
├────┼──────┼─────────┤
│蔡明欣  │123/9450    │492/94500         │
├────┼──────┼─────────┤
│蔡正文  │41/11025    │164/110250        │
├────┼──────┼─────────┤
│蔡正仁  │41/11025    │164/110250        │
├────┼──────┼─────────┤
│蔡妃珠  │41/11025    │164/110250        │
├────┼──────┼─────────┤
│蔡雅蓮  │41/11025    │164/110250        │
├────┼──────┼─────────┤
│蔡雅瑾  │41/11025    │164/110250        │
├────┼──────┼─────────┤
│蔡雅玲  │41/11025    │164/110250        │
├────┼──────┼─────────┤
│林玉英  │41/11025    │164/110250        │
├────┼──────┼─────────┤
│蔡崇豐  │12/189      │48/1890           │
├────┼──────┼─────────┤
│蔡榮潭  │1/14        │4/140             │
├────┼──────┼─────────┤
│林廷隆  │1/14        │4/140             │
├────┼──────┼─────────┤
│蔡張密  │17/315      │68/3150           │
├────┼──────┼─────────┤
│        │0（254地號）│0                 │
│蕭世凱  ├──────┼─────────┤
│        │1/28        │39/2800           │
│        │（255地號） │                  │
├────┼──────┼─────────┤
│        │1/7         │1/700             │
│        │（254地號） │                  │
│李清泰  ├──────┼─────────┤
│        │3/28        │117/2800          │
│        │（255地號） │                  │
├────┼──────┼─────────┤
│蔡長  │7/240       │28/2400           │
│以下為其│            │（由被告蔡王秀三人│
│繼承人：│            │連帶負擔）        │
│蔡王秀  │            │                  │
│蔡崇條  │            │                  │
│蔡齡珠  │            │                  │
├────┼──────┼─────────┤
│蔡長欽  │7/240       │28/2400           │
├────┼──────┼─────────┤
│蔡長安  │7/240       │28/2400           │
│以下為其│            │（由被告邱芳竹等21│
│繼承人：│            │人連帶負擔）      │
│邱芳竹  │            │                  │
│邱豐  │            │                  │
│邱豐松  │            │                  │
│邱鴻政  │            │                  │
│黃邱金治│            │                  │
│蕭邱金枝│            │                  │
│黃邱金暖│            │                  │
│蔡崇條  │            │                  │
│蔡齡珠  │            │                  │
│蔡照雄  │            │                  │
│蔡黃彩雲│            │                  │
│蔡慧璉  │            │                  │
│蔡志斌  │            │                  │
│蔡怡秀  │            │                  │
│蔡志鴻  │            │                  │
│蔡崇郎  │            │                  │
│蔡崇甲  │            │                  │
│蔡崇生  │            │                  │
│蔡長欽  │            │                  │
│王蔡美月│            │                  │
│曾蔡市  │            │                  │
├────┼──────┼─────────┤
│蔡照雄  │7/1200      │28/12000          │
├────┼──────┼─────────┤
│蔡崇郎  │7/1200      │28/12000          │
├────┼──────┼─────────┤
│蔡崇甲  │7/1200      │28/12000          │
├────┼──────┼─────────┤
│蔡崇生  │7/1200      │28/12000          │
├────┼──────┼─────────┤
│蔡崇溪  │7/90        │28/900            │
├────┼──────┼─────────┤
│蔡崇興  │7/180       │28/1800           │
├────┼──────┼─────────┤
│蔡玉嘴  │7/60        │28/600            │
│以下為其│            │（由被告蔡炎山等10│
│繼承人：│            │人連帶負擔）      │
│蔡炎山  │            │                  │
│蔡炎然  │            │                  │
│蔡茂松  │            │                  │
│吳蔡秀琴│            │                  │
│黃英雄  │            │                  │
│黃英博  │            │                  │
│黃英偉  │            │                  │
│黃英智  │            │                  │
│黃惠英  │            │                  │
│黃惠貞  │            │                  │
├────┼──────┼─────────┤
│蔡志鴻  │7/1200      │28/12000          │
├────┼──────┼─────────┤
│蔡崇田  │7/60        │28/600            │
├────┼──────┴─────────┤
│備註    │一、被告蕭世凱之應有部分僅位於系│
│        │爭255地號土地，故其應負擔之訴訟 │
│        │費用比例為39/2800【計算式：281.0│
│        │1 ×20690/00000000×1/28】      │
│        │二、被告李清泰於系爭二筆土地之應│
│        │有部分不同，應負擔之訴訟費用比例│
│        │為：254地號為1/700【計算式：23×│
│        │8000/00000000×1/7】、255地號為 │
│        │117/2800【計算式：281.01×20690/│
│        │14979×3/28】。                 │
└────┴────────────────┘
二、嘉義縣布袋鎮○○段260、265地號：（103.80×42250＋113
    .13×40625）/00000000＝6/10
┌────┬──────┬─────────┐
│所有權人│應有部分    │應負擔訴訟費用比例│
├────┼──────┼─────────┤
│蔡長崑  │24/420      │144/4200          │
├────┼──────┼─────────┤
│蔡盛夫  │24/2520     │144/25200         │
├────┼──────┼─────────┤
│蔡盛文  │24/2520     │144/25200         │
├────┼──────┼─────────┤
│蔡盛仁  │24/2520     │144/25200         │
├────┼──────┼─────────┤
│蔡盛志  │24/2520     │144/25200         │
├────┼──────┼─────────┤
│蔡盛杰  │24/2520     │144/25200         │
├────┼──────┼─────────┤
│蔡麗君  │12/2520     │72/25200          │
├────┼──────┼─────────┤
│蔡麗弘  │12/2520     │72/25200          │
├────┼──────┼─────────┤
│蔡勝宇  │12/420      │72/4200           │
├────┼──────┼─────────┤
│蔡崇賢  │12/420      │72/4200           │
├────┼──────┼─────────┤
│蔡明鴻  │12/420      │72/4200           │
├────┼──────┼─────────┤
│蔡明欣  │12/420      │72/4200           │
├────┼──────┼─────────┤
│蔡正文  │2/425       │12/4250           │
├────┼──────┼─────────┤
│蔡正仁  │2/425       │12/4250           │
├────┼──────┼─────────┤
│蔡妃珠  │2/425       │12/4250           │
├────┼──────┼─────────┤
│蔡雅蓮  │2/425       │12/4250           │
├────┼──────┼─────────┤
│蔡雅瑾  │2/425       │12/4250           │
├────┼──────┼─────────┤
│蔡雅玲  │2/425       │12/4250           │
├────┼──────┼─────────┤
│林玉英  │2/425       │12/4250           │
├────┼──────┼─────────┤
│蔡崇豐  │1/7         │6/70              │
├────┼──────┼─────────┤
│蔡榮潭  │1/14        │6/140             │
├────┼──────┼─────────┤
│林廷隆  │1/14        │6/140             │
├────┼──────┼─────────┤
│蔡張密  │11/84       │66/840            │
├────┼──────┼─────────┤
│蕭世凱  │1759/15876  │10554/158760      │
├────┼──────┼─────────┤
│李清泰  │2966/15876  │17796/158760      │
└────┴──────┴─────────┘